【裁判字號】    89,易,1724
【裁判日期】    890614
【裁判案由】    詐欺等
【裁判全文】
臺灣板橋地方法院刑事判決                        八十九年度易字第一七二四號
    公  訴  人  臺灣板橋地方法院檢察署檢察官
    被      告  甲○○
右列被告因詐欺等案件，經檢察官提起公訴（八十九年度偵字第五三六一號），本院
判決如左：
    主  文
甲○○意圖為自己不法之所有，以詐術使人將本人之物交付，處有期徒刑月。
    事  實
一、甲○○明知其於民國（下同）八十九年一月間財務已陷入困難，竟基於為自己不
    法所有之意圖，於八十九年一月二十日，前往設於臺北縣樹林市○○路二三五號
    之聲寶股份有限公司（以下稱聲寶公司）樹林分銷店，佯稱欲以附條件買賣之方
    式購買型號ＳＬ－２９ＦＤＩ之電視機乙台，約定總價新臺幣（下同）四萬四千
    二百元，分十八期付款，除第一期給付二千五百五十元外，第二期至第十八期每
    期按月付款二千四百五十元（起訴書誤載為二千四百元），標的物電視機須按裝
    在臺北縣樹林市○○路一二０巷十三號，在分期價款未全部繳清之前，該電視機
    所有權仍屬於聲寶公司所有，甲○○僅得依約占有使用，不得任意遷移、出質或
    為其他處分，甲○○乃於同日與聲寶公司簽訂附條件買賣契約書，而成為動產擔
    保交易之債務人，並致使聲寶公司陷於錯誤而交付上開電視機至約定按裝處所。
    詎甲○○於給付第一期二千五百五十元而取得標的物後，即於八十九年二月間之
    某日，以上開電視機向住於臺北縣板橋市○○路附近之友人質押借款五千元，並
    拒不給付其餘款項，嗣經聲寶公司派員至上址按裝處所查看，均未發現電視機，
    致聲寶公司追索無著，足生損害於債權人聲寶公司。
二、案經聲寶公司訴由臺灣板橋地方法院檢察署檢察官偵查起訴。
    理  由
一、訊據被告甲○○於本院審理時固坦承於前開時、地，與聲寶公司簽訂上揭購買電
    視機之附條件買賣契約書，及只付頭期款而未再付其餘款項等情不諱，惟矢口否
    認有被訴之右開犯行，辯稱：（電視機）伊沒有拿去質押云云。經查右揭事實，
    業據被告甲○○於檢察官偵訊時供承不諱在卷（見偵查卷第二四頁背面、第二五
    頁正面），核與被害人聲寶公司之代理人林振賢迭於檢察官偵訊及本院審理時所
    指訴之情節相符，並有被告親自簽名之附條件買賣契約書影本乙紙附卷可稽，足
    徵被告前揭於檢察官偵查中之自白與事實相符，而堪予採信。又被告於本院審理
    時亦不否認本件附條件買賣標的物之電視機，現已不在約定之按裝處所屬實在卷
    （見八十九年五月三十一日審判筆錄），故其空言辯稱並未以電視機質押云云，
    無非係事後圖卸刑責之詞，殊無可採。再者，本件附條件買賣分期付款僅每月二
    千四百五十元，被告於取得標的物電視機之次月，即以該電視機向友人質借五千
    元，顯見其於訂約時已陷於週轉困難之情境，卻仍與聲寶公司訂定本件付條件買
    賣契約，則渠有為自己不法所有之意圖，亦應可認定。本件事證明確，被告犯行
    堪以認定，應予依法論科。
二、核被告甲○○所為，係犯刑法第三百三十九條第一項之詐欺取財罪及動產擔保交
    易法第三十八條之罪。被告所犯上開二罪間，有方法結果之牽連關係，應依刑法
    第五十五條牽連犯之規定，從一重之詐欺取財罪處斷。爰審酌被告甲○○犯罪之
    動機、目的、手段、詐欺所得電視機之價額尚非鉅與於犯罪後檢察官偵訊時雖坦
    承犯行，惟於本院審理時卻翻異前供飾詞諉卸刑責之態度，及迄未賠償被害人聲
    寶公司損害以達成和解等一切情狀，量處如主文所示之刑，以資懲儆。
據上論斷，應依刑事訴訟法第二百九十九條第一項前段，動產擔保交易法第三十八條
，刑法第十一條前段、第三百三十九條第一項、第五十五條，罰金罰鍰提高標準條例
第一條前段，判決如主文。
本案經檢察官伍逸康到庭執行職務
中      華      民      國      八十九    年      六    月      十四    日
                                臺灣板橋地方法院刑事第三庭
                                      法  官    陳志揚
右正本證明與原本無異。
如不服本判決，應於判決送達後十日內向本院提出上訴狀 (應附繕本) ，上訴於
臺灣高等法院。
                                      書記官    陳慶樹
中      華      民      國      八十九      年    六    月  十九    日
附錄本案論罪科刑法條全文：
刑法第三百三十九條
  意圖為自己或第三人不法之所有，以詐術使人將本人或第三人之物交付者，處五年
  以下有期徒刑、拘役或科或併科一千元以下罰金。
  以前項方法得財產上不法之利益或使第三人得之者，亦同。
  前二項之未遂犯罰之。
動產擔保交易法第三十八條
  動產擔保交易之債務人，意圖不法利益，將標的物遷移﹑出賣﹑出質﹑移轉﹑抵押
  或為其他處分，致生損害於債權人者，處三年以下有期徒刑﹑拘役或科或併科六千
  元以下罰金。


司法院資訊處製作；財團法人民間司法改革基金會備份。
